【裁判字號】    98,上訴,1463
【裁判日期】    981201
【裁判案由】    違反毒品危害防制條例
【裁判全文】
臺灣高等法院高雄分院刑事判決        98年度上訴字第1463號
上  訴  人
即  被  告  甲○○
上列上訴人因違反毒品危害防制條例案件，不服臺灣屏東地方法
院98年度訴字第498 號中華民國98年8 月17日第一審判決（起訴
案號：臺灣屏東地方法院檢察署98年度偵字第12號、98年度毒偵
字第37號），提起上訴，本院判決如下：
     主  文
上訴駁回。
     理  由
一、按上訴書狀應敘述具體理由；所謂具體理由，必係依據卷內
    既有訴訟資料或提出新事證，指摘或表明第一審判決有何採
    證認事、用法或量刑等足以影響判決本旨之不當或違法，而
    構成應予撤銷之具體事由，始克當之。所謂不服第一審判決
    之具體理由，必係依據卷內既有訴訟資料或提出新事證，指
    摘或表明第一審判決有何採證認事、用法或量刑等足以影響
    判決本旨之不當或違法，而構成應予撤銷之具體事由，始克
    當之（例如：依憑證據法則具體指出所採證據何以不具證據
    能力，或依憑卷證資料，明確指出所為證據證明力之判斷如
    何違背經驗、論理法則）；倘僅泛言原判決認定事實錯誤、
    違背法令、量刑失之過重或輕縱，而未依上揭意旨指出具體
    事由，或形式上雖已指出具體事由，然該事由縱使屬實，亦
    不足以認為原判決有何不當或違法者（例如：對不具有調查
    必要性之證據，法院未依聲請調查亦未說明理由，或援用證
    據不當，但除去該證據仍應為同一事實之認定），皆難謂係
    具體理由，俾與第二審上訴制度旨在請求第二審法院撤銷、
    變更第一審不當或違法之判決，以實現個案救濟之立法目的
    相契合，並節制濫行上訴。又第二審法院認為上訴書狀未敘
    述理由或上訴有刑事訴訟法第362 條前段之情形者，應以判
    決駁回之，同法第361 條第2 項、第367 條前段定有明文。
    是上訴書狀全未敘述理由者，應先命補正；已敘述理由但不
    具體者，毋庸命補正，應由第二審法院以判決逕予駁回上訴
    ，未依法駁回者，有受理訴訟不當之違法，此有最高法院24
    年度總會決議第93號提案(四)可資參照，並經該院著有97年台
    上字第892 號、第3889號判決，足資參考。
二、本件被告甲○○上訴意旨略以：原判決認定伊施用第一級毒
    品海洛因2 次，然被告僅承認第1 次，而不承認有第2 次施
    用之事實。因第2 次驗尿結果雖然有陽性反應，但已有下降
    ，且係因為距離第1 次施用之時間相近，體內上殘留上次施
    用之毒素未代謝排掉之故。另原審就第1 次施用部分判處被
    告有期徒刑1 年6 月也太重，爰提起上訴請從輕科處，並撤
    銷原判決，改判被告有期徒刑10月云云，有其刑事上訴狀在
    卷可稽。惟按，認定犯罪事實應依證據，而證據之證明力如
    何，屬於法院判斷之自由，故事實審法院就案內所有證據，
    依法調查，本於所得之心證分別取捨而為事實之判斷，茍於
    證據法則無所違背，當事人即不得專從證據之證明力上任意
    指摘，執為上訴之理由；且關於刑之量定，係實體法上賦予
    法院得為自由裁量之事項，苟已斟酌刑法第57條各款所列情
    狀，而未有逾越法律所規定之範圍，或濫用其權限，即不得
    任意指摘為違法，以為上訴之理由，亦分別有最高法院27年
    上字第2079號、46年台上字第529 號及72年台上字第6696號
    、75年台上字第7033號判例足資遵循。
三、經查，被告因違反毒品危害防制條例案件，經原審綜以：被
    告所為2 次施用第一級毒品犯行，其中第1 次部分，業據被
    告自白不諱且核與證人戴德穎於警詢中之證述相符，並有呈
    嗎啡陽性反應之台灣檢驗科技股份有限公司97年12月24日編
    號KH2008C0000000號濫用藥物尿液檢驗報告、海洛因、嗎啡
    快速篩檢試劑使用說明書各1 紙、屏東分局毒品案件涉嫌人
    尿液採證編號姓名對照表等證據在卷可稽，該次犯行事證明
    確，堪以認定。而第2 次部分則以：被告於97年12月25日上
    午8 時20分許於警局所採集之尿液，經以酵素免疫分析法（
    EIA ）作初步檢驗後，再以氣相層析質譜儀分析法（GC/MS
    ）作確認檢驗，該尿液確實呈嗎啡陽性反應，且確認指數可
    待因部分達3,220ng/ml，嗎啡部分達13,670ng/ml ，均已超
    出檢驗值1,000ng/ml甚多，有卷存台灣檢驗科技股份有限公
    司98年1 月12日濫用藥物尿液檢驗報告1 紙可稽，自無發生
    偽陽性反應之可能；況被告分別於97年12月20日下午6 時25
    分及同年月25日8 時20分為警採尿送驗，其間相隔有109 小
    時55分之久，而按依2001年Smith 等人之報告，注射1 次高
    劑量（> 10mg）海洛因，尿液呈現嗎啡最高濃度之時間為2.
    3-9.3 小時，濃度範圍2,065-29,030 ng/ml，當使用閾值30
    0 ng/ml 時，人體排泄嗎啡至尿液可被檢出陽性反應之時間
    最長為注射後53.5小時。則若被告在第1 次採尿後未再施用
    海洛因，相隔約109 小時55分後，第2 次採尿液送驗應無法
    檢測出嗎啡濃度13,670ng/ml ，亦有法務部法醫研究所98年
    7 月8 日法醫毒字第0980003309號函附卷可憑，並再以扣案
    之注射針筒1 支、夾鏈袋1 個，經送鑑定結果亦確認其上均
    含有第一級毒品海洛因之殘留等情，因認被告辯稱並未有第
    2 次施用第一級毒品之事實為不足採，而認定被告確有第2
    次施用第一級毒品海洛因之犯行無誤，並分別依累犯之規定
    各加重其刑，復審酌被告於犯後固能坦承部分犯行，施用毒
    品行為本質上亦係自我戕害行為，反社會性之程度應屬較低
    ；惟施用毒品，極易滋生其他犯罪，惡化治安甚重，嚴重損
    及公益，且被告前經觀察勒戒之處遇助其戒除毒品，竟再為
    本件施用毒品犯行，顯見其不思悔改，自制力亦顯不佳，以
    及斟酌其於93年、95年均分別因施用毒品犯行，經法院判刑
    （最近一次乃經本院判處應執行有期徒刑1 年確定），足見
    其不知悔改，耽溺於毒品甚深，無視國家社會法令等一切情
    狀，酌情分別量處有期徒刑1 年6 月，並定應執行刑為有期
    徒刑2 年6 月。已詳敘所憑之證據與認定之理由，所為論敘
    ，經核並無違背經驗法則或論理法則，量刑亦屬允當。
四、被告徒據前詞提起上訴，復執業經原審調查後確認無誤之相
    同證據資料，指摘原審判決被告第2 次犯行有罪及量刑亦有
    過重之不當云云。經核均未依據卷內既有訴訟資料或提出新
    事實、新證據指出原判決有何不當或違法而為足以影響判決
    本旨，而構成應予撤銷之具體指摘事由，是其上訴指稱原審
    判決違誤，請求撤銷原判決，顯屬未敘述具體理由。按之上
    開規定，檢察官之上訴要屬違背法律上之程式，自應由本院
    依刑事訴訟法第367 條前段、第372 條規定，不經言詞辯論
    逕行判決如主文。
中    華    民    國    98    年    12    月    1     日
                    刑事第三庭  審判長法  官  莊崑山
                                      法  官  張意聰
                                      法  官  莊松泉
以上正本證明與原本無異。
如不服本判決應於收受本判決後10日內向本院提出上訴書狀，其
未敘述上訴理由者，並得於提起上訴後10日內向本院補提理由書
狀（均須按他造當事人之人數附繕本）「切勿逕送上級法院」。
中    華    民    國    98    年    12    月    1     日
                                      書記官  葉淑華


司法院資訊處製作；財團法人民間司法改革基金會備份。
